【裁判字號】    90,上易,98
【裁判日期】    900531
【裁判案由】    違反商標法
【裁判全文】
臺灣高等法院臺中分院刑事判決                         九十年度上易字第九八號
    上  訴  人  臺灣臺中地方法院檢察署檢察官
    上  訴  人
    即  被  告  甲○○
右上訴人等因被告違反商標法案件，不服臺灣臺中地方法院八十九年度易字第三三○
二號中華民國八十九年十月三十一日第一審判決（起訴案號：臺灣臺中地方法院檢察
署八十九年度偵字第一三七三九號、移送併案審理案號臺灣臺中地方法院檢察署八十
九年度偵字第一二六七二號），提起上訴，本院判決如左：
      主  文
原判決撤銷。
甲○○連續明知為於同一商品，使用相同於他人註冊商標之圖樣之商品而販賣，處有
期徒刑月。如易科罰金，以佰元折算壹日。
扣案之如附表壹編號一至九所示仿冒手錶共貳仟貳佰零捌支均沒收。
    事  實
一、甲○○曾於民國（下同）八十八年間因違反公司法案件，經臺北地方法院判處有
    期徒刑三月，緩刑二年確定，猶不知悔改，為臺中市○○路三十之二號、臺北市
    ○○街一五七號一樓及高雄市○○○路三五之一號「百柏商行」之負責人，以批
    發販售各類手錶為業，明知如附表編號一至九所示之「FILA」等商標名稱及圖
    樣，已分別由義商飛樂運動股份有限公司等向我國經濟部中央標準局（已更名為
    智慧財產局）申請註冊取得商標專用權，且其指定使用之商品及專用期限均如附
    表所載，且在專用期間，未經取得許可或授權，竟基於意圖營利及欺騙他人之
    概括犯意，自八十八年年初某日起，以每支新台幣（下同）一百元至二百元不等
    之價格，向不詳姓名之張姓女子，購入使用「FILA」等商標名稱及圖樣之仿冒手
    錶共約五千餘支，在上開臺北、臺中、高雄之「百柏商行」再以每支加一成至二
    成不等之價格，連續販賣予不特定之夜市攤販，共約賣出三千支。嗣於八十九年
    七月七日，經法務部調查局臺中縣調查站人員在上址分別查獲，並扣得如附表壹
    編號一至九所示仿冒手錶共貳仟貳佰零捌支。
二、案經盧森堡商普瑞佛公司訴由法務部調查局臺中縣調查站報請臺灣臺中地方法院
    檢察署檢察官偵查起訴及移送併案審理。
    理  由
一、右揭犯罪事實，業據被告甲○○於偵查及本院審理中坦承不諱，核與告訴人即盧
    森堡商普瑞弗公司代理人丙○○律師於警訊中指訴之情節相符，並有臺北市建設
    局營利事業登記卡一份、如附表壹編號一至九所示之仿冒手錶貳仟貳佰零捌支及
    估價單十三本扣案可資佐證，復有商標註冊證影本、經濟部智慧財產局商標之鑑
    定報告書三紙及經濟部智慧財產局九十年三月三十日（九○）智商０２６９字第
    九○○○二七五六五號函、九十年三月三十日（九○）智商０２６９字第九○○
    ○二七五六三號函及所附商標註冊簿影本十四份附卷可稽，核與被告自白與事實
    相符。本件事證明確，被告犯行堪予認定。另辯護意旨雖以八十九年十月十三日
    告訴代理人丙○○律師於原審筆錄中將商標圖樣PRADA 部分劃掉，而認該商標圖
    樣PRADA 部分，被告並無仿冒且未據告訴，然查商標法第六十二條之販賣仿冒商
    標商品罪，並非屬告訴乃論之罪，且經告訴代理人謝孟傑律師於本院九十年二月
    十四日到庭指稱：「我只有代表HELLO KITT，其他不是我處理，他確實有侵害我
    們的商標，本件他確實侵害很多家公司不是只有我們公司」等語（詳見本院審理
    卷第六十三頁），而被告偵查中完全坦承右揭仿冒犯行，且告訴代理人丙○○律
    師於臺中縣調查站亦已指稱：被告有仿冒商標圖樣PRADA 等語（詳見臺灣臺中地
    方法院檢察署八十九年度聲字第二二一四號卷第四頁），從而辯護意旨以原審筆
    錄中劃掉商標圖樣PRADA部分，認被告未涉仿冒商標圖樣PRADA部分，且未據告訴
    ，即與事實不符，附予敘明。
二、核被告所為，係犯商標法第六十三條之販賣仿冒商標商品罪。被告先後多次犯行
    ，時間緊接，犯罪構成要件相同，顯係基於概括犯意反覆為之，應依刑法第五十
    六條之規定論以一罪，並依法加重其刑。又移送併案部分（臺灣臺中地方法院檢
    察署八十九年度偵字第一二六七二號）與本件有實質上一罪關係，為起訴效力所
    及，本院自得一併審理，併此敘明。原審判決認被告罪證明予以罪科刑固非無見
    ，惟原審對於FENDI 商標圖樣未經申請註冊於鐘錶類之商標註冊，而GIORGIOARM
    ANI 之商標註冊期間僅至八十七年四月三十日止之事實未予查明（詳如理由欄三
    所述）即認被告販售如附表貳所示之手錶部分，亦涉有販賣仿冒商標商品罪，尚
    有未洽。另按刑法第三十八條第一項第二款規定對於犯罪所用或犯罪所預備之物
    ，必於犯罪有直接密切關係之物始得宣告沒收（最高法院五十一年台非字第十三
    號判例參照），惟本件扣得之估價單十三本，尚非直接用以販賣仿冒商標商品所
    用或所預備之物，顯與本件被告之犯罪無直接密切關係，原審判決予以宣告沒收
    ，亦有未洽。自應由本院予以撤銷改判。爰審酌被告犯罪之動機、目的、手段、
    其品性及智識程度、販賣仿冒之手錶數量、犯罪所生之危害，及被告犯後坦承犯
    行、態度良好等一切情狀，量處如有期徒刑三月，並諭知易科罰金之折算標準。
    扣案如附表壹編號一至九所示之仿冒手錶共貳仟貳佰零捌支係被告犯商標法第六
    十三條之罪所販賣之商品，應依商標法第六十四條之規定沒收之；而扣案之估價
    單十三本，固為被告所有，惟尚非直接用以販賣仿冒商標商品所用或所預備之物
    ，爰不另為沒收之宣告。檢察官據告訴人盧森堡商普瑞佛公司、日商三麗鷗股份
    有限公司之請求上訴以原審判決量刑過輕指摘原審判決不當，惟本院審酌上開被
    告販賣仿冒之手錶數量、犯罪所生之危害，且對FENDI商標圖樣及GIORGIOARMANI
    之商標圖樣復未能認定被告有販賣仿冒商標商品犯行及被告犯後坦承犯行、態度
    良好等一切情形，認處以有期徒刑三月，並諭知易科罰金之折算標準，應足警愓
    ，從而檢察官據告訴人盧森堡商普瑞佛公司、日商三麗鷗股份有限公司之請求上
    訴為無理由，應予駁回。
三、公訴意旨另以：被告甲○○為臺中市○○路三十之二號、臺北市○○街一五七號
    一樓及高雄市○○○路三五之一號「百柏商行」之負責人，以批發販售各類手錶
    為業，明知如附表貳編號一至二所示之GIORGIO  ARMANI商標圖樣及FENDI商標圖
    樣分別係ＧＡ慕得芳公司、義大利商芬蒂國際有限公司等商標名稱及圖樣，已分
    別由ＧＡ慕得芳公司、義大利商芬蒂國際有限公司等向我國經濟部中央標準局（
    已更名為智慧財產局）申請註冊取得商標專用權，且其指定使用之商品及專用期
    限均如附表肆所載，且在專用期間，未經取得許可或授權，竟基於意圖營利及欺
    騙他人之概括犯意，自民國八十八年年初某日起，以每支新台幣（下同）一百元
    至二百元不等之價格，向不詳姓名之張姓女子，購入使用GIORGIO ARMANI商標圖
    樣及 FENDI商標圖樣等商標名稱及圖樣之仿冒手錶，在上開臺北、臺中、高雄之
    「百柏商行」再以每支加一成至二成不等之價格，連續販賣予不特定之夜市攤販
    。嗣於八十九年七月七日，經法務部調查局臺中縣調查站人員在上址查獲，並扣
    得仿冒GIORGIO  ARMANI商標圖樣之手錶二六三支、仿冒FENDI商標圖樣之手錶三
    二支。因認被告此部分亦涉有違反商標法第六十三條之販賣仿冒商標商品罪嫌等
    情。按按犯罪事實應依證據認定之，無證據不得推定其犯罪事實。又不能證明被
    告犯罪者，應諭知無罪之判決，刑事訴訟法第一百五十四條、第三百零一條第一
    項定有明文。訊據被告固坦承有販賣右揭如附表貳所列之手錶之事實不諱，惟查
    ：如附表貳編號二所列之FENDI 商標圖樣，依其商標註冊類別為第五十類，並不
    包含鐘錶，有經濟部智慧財產局九十年三月三十日（九○）智商０２６９字第九
    ○○○二七五六三號函及所附FENDI 商標註冊簿影本一份附卷可稽（詳見本院審
    理卷第九十七頁），而GIORGIO ARMANI商標圖樣商標註冊時間，均至八十七年四
    月三十日止，亦有經濟部智慧財產局九十年三月三十日（九○）智商０２６９字
    第九○○○二七五六三號函及所附GIORGIO ARMANI商標註冊簿影本一份在卷可稽
    （詳見本院審理卷第八十七頁、八十八頁），經濟部中央標準局八十八年一月二
    十五日台商伍肆字第七十一號准ＧＡ慕得芳公司撤回延長專用期間申請函影本一
    份可資佐證。從而被告右揭販售載有GIORGIO  ARMANI商標圖樣及FENDI商標圖樣
    之手錶，即無從認定涉有違反商標法六十三條販賣仿冒商標商品犯行，惟本部分
    被告所涉販賣仿冒商標商品犯行，果若成立，則與本件被告上開經論罪科刑之販
    賣仿冒商標商品罪，有實質上之裁判上一罪關係，爰不另為無罪之諭知。
三、據上論斷，應依刑事訴訟法第三百六十九條第一項前段、第三百六十四條、第二
    百九十九條第一項前段，商標法第六十三條、第六十四條、刑法第十一條前段、
    第五十六條、第四十一條第一項，罰金罰鍰提高標準條例第二條，判決如主文。
本案經檢察官乙○○到庭執行職務。
中      華      民      國      九十       年     五     月   三十一    日
                                  臺灣高等法院臺中分院刑事第三庭
                                        審判長法  官  方  艤  駐
                                              法  官  劉  連  星
                                              法  官  胡  忠  文
右正本證明與原本無異。
不得上訴
                                              書記官  粘  銘  環
中      華      民      國      九十    年     六     月     一      日
附錄法條
商標法第六十二條
有左列情事之一者，處五年以下有期徒刑、拘役或科或併科五萬元以下罰金：
一、於同一商品或同類商品，使用相同或近似於他人註冊商標之圖樣者。
二、於有關同一商品或同類商品之廣告、標帖、說明書、價目表或其他文書，附加相
同或近似於他人註冊商標圖樣而陳列或散布者。
                                                                        Ｒ
附表壹
┌───┬───────────────┬──────┐
│編號  │證物名稱                      │數量        │
├───┼───────────────┼──────┤
│一    │仿冒FILA手錶                  │四二支      │
├───┼───────────────┼──────┤
│二    │仿冒PRADA手錶                 │一０三六支  │
├───┼───────────────┼──────┤
│三    │仿冒HELLO KITTY手錶           │九０支      │
├───┼───────────────┼──────┤
│四    │仿冒SWISS ARMY手錶            │二六二支    │
├───┼───────────────┼──────┤
│五    │仿冒Calvin Klein手錶          │二五五支    │
├───┼───────────────┼──────┤
│六    │仿冒BVLGARI手錶               │四六支      │
├───┼───────────────┼──────┤
│七    │仿冒NIKE手錶                  │一二一支    │
├───┼───────────────┼──────┤
│八    │仿冒ELLE手錶                  │二四０支    │
├───┼───────────────┼──────┤
│九    │仿冒SEIKO手錶                 │一一六支    │
└───┴───────────────┴──────┘
附表貳
┌───┬───────────────┬──────┐
│編號  │證物名稱                      │數量        │
├───┼───────────────┼──────┤
│一    │仿冒GIORGIO ARMANI手錶        │二六三支    │
├───┼───────────────┼──────┤
│二    │仿冒FENDI手錶                 │三二支      │
└───┴───────────────┴──────┘
附表：
┌─┬─────────┬───────┬────────┬─────┐
│編│                  │              │                │          │
│號│  商  標  圖  樣  │專  用  期  限│專  用  商  品  │註  冊  人│
├─┼─────────┼───────┼────────┼─────┤
│一│                  │九十七年四月三│鐘錶及其組件    │飛樂運動股│
│  │                  │十日          │                │份有限公司│
│  │                  │              │                │          │
│  │                  │              │                │          │
│  │                  │              │                │          │
├─┼─────────┼───────┼────────┼─────┤
│二│                  │九十六年四月十│腕錶、懷錶、鐘、│盧森堡商普│
│  │                  │ 五日         │電鐘、裝於汽車內│瑞佛公司  │
│  │                  │              │的鐘、錶玻璃面、│          │
│  │                  │              │錶帶、錶鍊、有刻│         │
│  │                  │              │度的錶          │          │
├─┼─────────┼───────┼────────┼─────┤
│三│                  │八十九年十月三│各種鐘錶及其組件│日商三麗鷗│
│  │                  │十一日        │等其他應屬於本類│股份有限公│
│  │                  │              │之一切商品      │司        │
│  │                  │              │                │          │
├─┼─────────┼───────┼────────┼─────┤
│四│                  │九十二年十二月│鐘錶、手錶、時鐘│史衛思亞米│
│  │                  │十五日        │、打卡鐘、潛水表│布連有限公│
│  │                  │              │、錶帶、錶鍊    │司        │
│  │                  │              │                │          │
├─┼─────────┼───────┼────────┼─────┤
│五│                  │九十年五月十五│鐘錶、珠寶      │卡文克雷恩│
│  │                  │日            │         │商標信託公│
│  │                  │              │                │司        │
├─┼─────────┼───────┼────────┼─────┤
│六│                  │八十九年十月三│鐘錶及其零組件、│普魯嘉里公│
│  │                  │十一日        │天文航海用精密時│司        │
│  │                  │              │計、計時器      │          │
├─┼─────────┼───────┼────────┼─────┤
│七│                  │九十六年九月十│珠寶、鐘、錶、運│百慕達商耐│
│  │                  │五日          │動計時器        │克國際股份│
│  │                  │              │                │有限公司  │
├─┼─────────┼───────┼────────┼─────┤
│八│                  │九十六年十一月│鐘錶及其組件    │樺謝菲力柏│
│  │                  │十五日        │                │契出版公司│
│  │                  │              │                │          │
├─┼─────────┼───────┼────────┼─────┤
│九│                  │九十三年二月二│錶及其附件商品  │日商精工股│
│  │                  │十八日        │                │份有限公司│
│  │                  │              │                │          │
└─┴─────────┴───────┴────────┴─────┘
附表肆：
┌─┬─────────┬───────┬────────┬─────┐
│編│                  │              │                │          │
│號│  商  標  圖  樣  │專  用  期  限│專  用  商  品  │註  冊  人│
├─┼─────────┼───────┼────────┼─────┤
│一│                  │八十七年四月三│鐘錶            │ＧＡ慕得芳│
│  │                  │十日          │                │公司      │
│  │                  │              │                │          │
├─┼─────────┼───────┼────────┼─────┤
│二│                  │九十年八月十五│書包、手提袋    │義大利商芬│
│  │         │日            │錶及一切應屬本類│蒂國際有限│
│  │                  │              │之商品          │公司      │
└─┴─────────┴───────┴────────┴─────┘
                                                                    Ｒ


司法院資訊處製作；財團法人民間司法改革基金會備份。
